【裁判字號】    90,易,2423
【裁判日期】    901011
【裁判案由】    竊盜
【裁判全文】
臺灣高雄地方法院刑事判決                          九十年度易字第二四二三號
    公  訴  人  臺灣高雄地方法院檢察署檢察官
    被      告  丙○○
右列被告因竊盜案件，經檢察官提起公訴（九十年度偵字第一０七五五號），本院判
決如左：
    主  文
丙○○無罪。
    理  由
一、公訴意旨略以：被告丙○○意圖為自己不法之所有，於民國九十年四月八日中午
    十一時許，持前雇主甲○○所交予鑰匙一支，開鎖進入甲○○置放在高雄縣岡山
    鎮○○里○○路旁之貨櫃，竊取甲○○所有之千金頂二台，作為自己修補汽車輪
    胎使用，嗣於九十年四月八日下午六時許，丙○○駕駛車牌號碼ＺＯ－七七五號
    自大貨車，在高雄縣岡山鎮○○路為警攔檢查獲，並扣得上開千金頂二台，因認
    被告涉犯刑法第三百二十條第一項竊盜罪嫌。
二、按犯罪事實應依證據認定之，無證據不得推定其犯罪事實。又不能證明被告犯罪
    者，應諭知無罪之判決，刑事訴訟法第一百五十四條、第三百零一條第一項分別
    定有明文。又認定不利被告之事實，須依積極證據，苟積極證據不足為不利於被
    告事實之認定時，即應為有利於被告之認定，不必有何有利之證據；事實之認定
    ，應憑證據，如未能發現相當證據，或證據不足證明，自不能以推測或擬制之方
    法，以為裁判基礎，最高法院三十年上字第八一六號、四十年台上字八六號亦分
    別著有判例。再「意圖為自己或第三人不法之所有，而竊取他人之動產者，為竊
    盜罪，處五年以下有期徒刑、拘役或五百元以下罰金」，刑法第三百二十條第一
    項固有明文。惟該條項竊盜罪之成立，除須有積極之竊取財物之行為外，尚須行
    為人主觀上對所竊取之財物，有不法所有之意圖，若欠缺此等要件，自不能以竊
    盜罪論。
三、本件公訴意旨認被告涉犯刑法第三百二十條第一項之竊盜罪嫌，無非以告訴人甲○○之指訴，且有贓物領據一紙為其依據。惟訊據被告丙○○堅詞否認有何竊盜
    犯行，辯稱：伊雖已被解僱，但告訴人之兒子有同意伊可以使用，當時伊係出外
    幫人修車，在告訴人之兒子通知下即告知千金頂在伊那裡並趕回來，並未竊取等
    語。經查：本件被告丙○○本係受僱於告訴人甲○○，後因故解聘，惟告訴人甲○○因念及被告係外地人，故允許被告仍住於該菜寮路之停車場，此業據告訴人
    甲○○及證人乙○○即告訴人之子分別陳明在卷（見本院九十年七月二十日訊問
    筆錄），另本件竊案發生時，證人乙○○於報警後，並曾電詢被告是否知悉千金
    頂之去處，而經被告告知千金頂在他那裡，且該當時被告並不知悉告訴人已報警
    ，此亦據證人乙○○於本院審理時，證述甚詳（見本院九十年九月二十六日審判
    筆錄），是依此情況觀之，被告當時雖係受僱於第三人，但告訴人仍留其在該停
    車場居住，姑不論告訴人是否曾同意被告使用該千金頂，惟若被告有為自己不法
    所有之意圖，何能於告訴人之子電詢千金頂之下落時，並能據實以報，是可見被
    告應無不法所有之犯意可明，揆諸上開說明，被告所為尚與竊盜罪之構成要件不
    符，此外，復查無其他積極證據足資證明被告犯罪，揆諸前揭規定，被告犯罪尚
    屬不能證明，自應為被告無罪之諭知。
據上論斷，應依刑事訴訟法第三百零一條第一項前段，判決如主文。
中      華      民      國      九十      年      十      月    十一    日
                                  臺灣高雄地方法院刑事第四庭
                                      法  官  楊  國  祥
右正本證明與原本無異。
如不服本判決，應於判決送達後十日內，向本院提出上訴狀。
                                      書記官  陳  怡  真
中    華    民    國    九十      年      十       月      十二        日


司法院資訊處製作；財團法人民間司法改革基金會備份。
